# 风力发电厂租赁其他电厂线路，是按照长摊还是新租赁处理

提问人：豆 cpa 时间：2021-08-09 13:33:11
实务中遇到个问题：风力发电厂要使用其他电厂的高压线，将电力输送到国家电网。签订的合同带有租赁字样，开具的发票有租赁业务、技术服务费业务。款项一次性支付，收益期 20 年。请教陈老师，实务中应该按照技术服务费分期直线法摊销，还是按照新租赁准则处理比较好？

回答人：chenyiwei
这种情况实际上是借用其他电厂高压线的输电能力，但没有已识别资产，故不属于新准则下的租赁。一次性支付的款项确认为无形资产（输电线路使用权）或者长期待摊费用均可。